【裁判字號】    91,訴,1713
【裁判日期】    920128
【裁判案由】    毒品危害防制條例
【裁判全文】
臺灣桃園地方法院刑事判決                        九十一年度訴字第一七一三號
    公  訴  人  臺灣桃園地方法院檢察署檢察官
    被      告  甲○○  男  三.
右列被告因違反毒品危害防制條例案件，經檢察官提起公訴（九十一年度毒偵緝字第
三七○號、九十一年度毒偵字第二五七八號），本院判決如左：
    主  文
甲○○連續施用第一級毒品，處有期徒刑柒月，扣案之第一級毒品海洛因淨重參點陸
玖公克，沒收銷燬之；又施用第二級毒品，處有期徒刑肆月。應執行有期徒刑拾月，
扣案之第一級毒品海洛因參點陸玖公克，沒收銷燬之。
    事  實
一、甲○○曾於民國八十九年間因施用毒品案件，經本院以八十九年度毒聲字第二八
    七二號裁定送觀察、勒戒，認其有繼續施用毒品傾向，本院另以八十九年度毒聲
    字第六八○六號裁定送強制戒治後，由臺灣桃園地方法院檢察署檢察官於九十年
    十一月七日以九十年度戒偵字第一○五九號為不起訴處分確定。詎甲○○仍未戒
    除毒癮，於不起訴處分確定後五年內，竟復基於施用第一級毒品之概括犯意及施
    用第二級毒品之犯意，於九十一年四月二十二日某時，在其位於桃園縣蘆竹鄉○
    ○路一二八號住處，先後分別施用第一級毒品海洛因及第二級毒品安非他命一次
    ，嗣於九十一年四月二十三日二十一時三十分許，為警在桃園縣桃園市○○路○
    段二八○號十六樓之一查獲，並扣得行動電話一具。甲○○經檢察官諭令交保釋
    放後，仍承前開施用第一級毒品之概括犯意，至九十一年九月二十四日某時止，
    連續施用第一級毒品海洛因多次，嗣復於九十一年九月二十五日五時許，在同縣
    市○○路○段二五九號前為警再次查獲，並扣得第一級毒品海洛因淨重三點六九
    公克。
二、案經桃園縣警察局移送及桃園分局報告臺灣桃園地方法院檢察署檢察官偵查起訴
    。
    理  由
一、右揭犯罪事實，業經被告甲○○自白不諱，而其於第一次為警查獲後，經警所採
    集之尿液，送請桃園縣衛生局鑑驗後，呈嗎啡及安非他命陽性反應，此有桃園縣
    警察局刑警隊被採尿人姓名編號對照表及桃園縣衛生局出具之不法藥物尿液檢定
    書（參毒偵字第一○三四號卷第三十八、三十九頁）在卷可稽。其於第二次為警
    查獲時，所採集之尿液經送鑑定結果，亦呈嗎啡陽性反應，復有桃園縣警察局桃
    園分局被採尿人姓名編號對照表及桃園縣衛生局不法藥物尿液檢定書附卷可考（
    參毒偵字第二五七八號卷第二十二、二十三頁）。此外，被告在第二次被查獲時
    另有第一級毒品海洛因扣案可資佐證。該扣案之毒品，經送法務部調查局鑑定結
    果確屬第一級毒品海洛因，亦有該局九十一年十月二十四日調科壹字第○八○○
    ○五七四六號鑑定通知書在卷足憑（參同上二五七八號卷第二十四頁），足徵被
    告之自白，與事實相符，應可採信。被告前於八十九年間因施用毒品案件，經本
    院以八十九年度毒聲字第二八七二號裁定送觀察、勒戒，認其有繼續施用毒品傾
    向，本院另以八十九年度毒聲字第六八○六號裁定送強制戒治後，由臺灣桃園地
    方法院檢察署檢察官於九十年十一月七日以九十年度戒偵字第一○五九號為不起
    訴處分確定。此有臺灣高等法院被告全國前案紀錄表及不起訴處分書（參同上一
    ○三四號卷第三十九頁）在卷可稽，是被告於受不起訴處分確定後，五年內再犯
    施用第一級、第二級毒品之犯行，事證明確，堪以認定。
二、核被告所為，係犯毒品危害防制條例第十條第一項、第二項之罪，其持有第一級
    毒品海洛因，及第二級毒品安非他命，既意在供己施用，其持有之低度行為應為
    施用之高度行為吸收，均不另論罪。被告先後多次施用第一級毒品之犯行，時間
    緊接，觸犯罪構成要件相同之罪名，且施用毒品者大多有其慣習性，是顯係基於
    概括犯意為之，為連續犯，應以一罪論，並依法加重其刑。被告所犯上開二罪，
    犯意各別，應分論併罰。爰審酌被告已因施用毒品，經法院為觀察、勒戒、處分
    ，竟仍不知悔悟，惟犯後坦承犯行，加以施用毒品係自戕性犯罪，尚乏直接被害
    人以及被告之品行、動機、手段等一切情狀，量處如主示之刑。並定其應執行之
    刑。扣案之第一級毒品海洛因，淨重三點六九公克，併依同條例第十八條第一項
    前段規定宣告沒收銷燬之。至於扣案之行動電話一具，難認與其所犯之上開施用
    第一級毒品、第二級毒品犯行間有何關連，且被告辯稱非其所有，爰不另為沒收
    之諭知，附此敘明。
據上論斷，應依刑事訴訟法第二百九十九條第一項前段，毒品危害防制條例第十條第
一項、第二項、第十八條第一項前段，刑法第十一條、第五十六條、第五十一條第五
款，判決如主文。
本案經檢察官林良蓉到庭執行職務。
中      華      民      國    九十二    年      一      月    二十八    日
                              臺灣桃園地方法院刑事第四庭
                                  審判長法  官  陳  世  宗
                                        法  官  林  明  洲
                                        法  官  李  桂  英
右正本證明與原本無異。
如不服本判決，應於判決送達後十日內向本院提出上訴狀( 應附繕本 )，上訴於
臺灣高等法院。
                                        書記官  張  淑  芬
中        華        民        國   九十二   年   一   月    二十八    日
附論罪科刑依據之法條：
毒品危害防制條例第十條：
毒品危害防制條例第十條
施用第一級毒品者，處六月以上五年以下有期徒刑。
施用第二級毒品者，處三年以下有期徒刑。


司法院資訊處製作；財團法人民間司法改革基金會備份。
